Inventaris van het archief van de Nederlandse Vertegenwoordiger bij de Gezamenlijke Stafchefs (Combined Chiefs of Staff) te Washington, 1942-1949
Nationaal Archief, Den Haag
- Executive department
  - Stukken van algemene aard
    - Ingekomen en minuten van uitgaande stukken., 1943-1945; 3-5; 3 omslagen
      - 1943, 3
      - 1944, 4
      - 1945, 5
    - Verslagen van werkzaamheden van de NRCCS te Washington., 1943-1949; 49; 1 omslag
  - Stukken betreffende bijzondere onderwerpen
    - Verslagen van de ministeriële commissie oorlogvoering., 1944-1945; 6; 1 omslag
    - Stukken betreffende de plaatsing van stafofficieren te Nieuw Zeeland en Australië., 1942; 7; 1 omslag
    - Stukken betreffende het beleid van de Nederlandse regering ten aanzien van het bestuur en de defensie van Suriname en Curaçao., 1942-1945, 1949; 8; 1 omslag
    - Stukken betreffende het beleid van de Nederlandse regering ten aanzien van het bestuur van Nederlands-Indië., 1942-1946; 9; 1 omslag
    - Stukken betreffende de herovering van en terugkeer naar bezette gebieden., 1942-1943; 10; 1 omslag
    - Stukken betreffende inzet en de evacuatie van de US Air Force Java bij de slag om Java en de verwerving van Amerika van vloot- en vliegtuigbases in Nederlands Oost-Indië., 1942-1945; 11; 1 omslag
    - Stukken betreffende de organisatie, de opleiding en de training van het korps mariniers., 1943-1947; 139-140; 2 pakken
      - 1943-1944, 139
      - 1945-1947, 140
    - Stukken betreffende de vorming en bewapening van en werving voor Nederlandse legereenheden voor de bevrijding van Nederland en Nederlands-Indië., 1943-1946; 13; 1 omslag
    - Brief van de Economic, Financial and Shipping Mission of the Kingdom of the Netherlands inzake de werkzaamheden van de oorlogsindustrieën in bezet Nederland. Met bijlagen., 1943; 14; 1 stuk
    - Stukken betreffende militaire maatregelen van internationale aard na een wapenstilstand., 1943-1945; 15; 1 omslag
    - Stukken betreffende diverse internationale politieke aangelegenheden., 1943-1945; 16; 1 omslag
    - Stukken betreffende algemene krijgskundige aangelegenheden., 1943, 1946; 17; 1 omslag
    - Stukken betreffende de aanschaf, het gebruik, de overdracht en de bemanning van schepen., 1942-1945; 18; 1 omslag
    - Stukken betreffende de postregeling voor opvarenden van Hr Ms schepen., 1943-1944; 19; 1 omslag
    - Stukken betreffende de wederopbouw van de Koninklijke marine., 1943-1946; 20; 1 omslag
    - Stukken betreffende de aanschaf, het onderhoud, de inzet, de bemanning van onderzeeboten en de organisatie van de onderzeedienst., 1942-1945; 21; 1 omslag
    - Stukken betreffende vermiste en gezonken schepen., 1942-1944; 22; 1 omslag
    - Stukken betreffende de vervanging, aanvraag, de aanbouw, de levering en de aanschaf van vliegtuigen alsmede het toewijzen van vliegtuigen aan legeronderdelen., 1942-1944; 23; 1 omslag
    - Stukken betreffende indeling en allocatie van vliegtuigpersoneel., 1942-1944; 24; 1 omslag
    - Stukken betreffende de civiele luchtvaart., 1942-1946; 25; 1 omslag
    - Stukken betreffende de opleiding van Nederlandse piloten aan de Royal Netherlands Military Flying-school te Jackson, Mississipi., 1942-1944; 26; 1 omslag
    - Stukken betreffende de aanvraag, de bestelling en aanschaf van tanks, munitie, (machine-)geweren en pistolen en ander geschut., 1942-1946; 27; 1 omslag
    - Stukken betreffende scheepsbewegingen van koopvaardijschepen., 1942-1946; 28; 1 omslag
    - Stukken betreffende de samenstelling van en lijsten van scheepsbewegingen van oorlogsschepen., 1942-1947; 29; 1 pak
    - Stukken betreffende havens, bases en steunpunten voor vlooteenheden., 1943; 30; 1 omslag
    - Stukken betreffende vergaderingen van de Combined Chiefs of Staff, de Military Representatives of Associated Pacific Powers en het Joint Intelligence Committee., 1942-1944; 31; 1 pak
    - Stukken betreffende de organisatie en bewapening van de gezagsbataljons., 1942-1945; 37; 1 omslag
    - Stukken betreffende de demonstratie, de beschrijving en aanschaf van radiozender-ontvangtoestellen, codeermachines en navigatoren., 1942-1943, 1946; 38; 1 omslag
    - Stukken betreffende de productie, de behoefte en voorraad van nikkel., 1943-1944; 39; 1 omslag
    - Stukken betreffende de productie, de behoefte en voorraad van tin., 1943-1944; 40; 1 omslag
    - Stukken betreffende de landbouw- en voedselsituatie in Nederlands-Indië., 1943; 41; 1 omslag
    - Stukken betreffende het gebruik van kaarten, foto's en andere gegevensbronnen van oliemaatschappijen, gevestigd in Nederlands-Indië, door de Netherlands Forces Intelligence Service (NEFIS)., 1943; 42; 1 omslag
    - Stukken betreffende de economie en infrastructuur van Nederlands-Indië., 1943; 43; 1 omslag
    - Rapport inzake de verhoging van de bauxietproductie in Suriname. Met bijlagen., [1943]; 44; 1 stuk
    - Stukken betreffende de organisatie van en instructies voor medewerkers van de Handelsbescherming., 1943, 1945; 45; 1 omslag
    - Stukken betreffende de aanschaf van medische voorraden ten bate van Nederlands-Indië., 1943, 1945; 46; 1 omslag
    - Stukken betreffende steun aan Europa en Nederlands-Indië., 1944; 47; 2 stukken
    - Stukken betreffende de organisatie, functie, locatie en samenstelling van de NRCCS te Washington, voorgezet als Netherlands Joint Staff Mission., 1942-1949; 48; 1 pak
    - Stukken betreffende propaganda en psychologische oorlogsvoering in en via de media., 1942-1944; 50; 1 omslag
    - Stukken betreffende luisterrapporten van de Netherlands Indies Government Information Service., 1943; 51; 1 omslag
    - Stukken betreffende het beëindigen van de lend lease en de reverse lend lease door de Amerikaanse regering., 1945-1946; 52; 1 omslag
    - Stukken betreffende de organisatie van de inlichtingendienst van het NRCCS, de samenwerking met andere diensten alsmede de verstrekking, het verzamelen en het uitwisselen van inlichtingen., 1942-1945, 1949; 53; 1 doos
    - Stukken betreffende krijgsverrichtingen in Nederlands-Indië., 1942-1945; 54; 1 pak
      Zie ook inv. nr. 126.
    - Stukken betreffende de militaire acties in Nederland in mei 1940 en het aantal gesneuvelden en vermisten van het Nederlandse leger ten gevolge daarvan., 1943; 55; 1 omslag
    - Stukken betreffende krijgsverrichtingen te Curaçao., 1942-1943; 56; 1 omslag
    - Stukken betreffende studie- en dienstreizen van Nederlandse officieren., 1942-1945; 57; 1 omslag
    - Stukken betreffende het detacheren van Nederlandse officieren bij buitenlandse legers., 1942-1943; 58; 1 omslag
    - Stukken betreffende voorschriften op het gebied van censuur, classificatie, postbehandeling en de oprichting van een eigen chiffreerafdeling (codeer- en decodeerdienst), 1942-1945, 1947; 59; 1 omslag
    - Stukken betreffende gegevens uit bezet Nederland en Nederlands-Indië., 1942-1944; 60; 1 omslag
    - Stukken betreffende de ondervraging van 45 Nederlandse, met Japan uitgewisselde krijgsgevangenen., 1944; 61; 1 omslag
    - Stukken betreffende de correspondentie met bezet Nederland via het Rode Kruis., 1943-1944; 62; 1 omslag
    - Stukken betreffende gegevens van inspecties en bezoeken door het Internationale Rode Kruis aan krijgsgevangenkampen en de bevrijding hieruit van Nederlandse krijgsgevangen., 1942-1946; 63; 1 omslag
    - Stukken betreffende de selectie van geheim agenten bestemd voor Nederlands-Indië en de door hen verkregen informatie., 1943; 64; 1 omslag
    - Telegramwisseling inzake de bouw en inzet van motortorpedoboten., 1942; 65; 2 stukken
    - Stukken betreffende bijeenkomsten van de Pacific War Council., 1942, 1946; 66; 1 omslag
    - Stukken betreffende herstelwerkzaamheden en de wederopbouw in Nederland en Nederlands-Indië., 1943-1945; 67; 1 omslag
    - Stukken betreffende het doel, de samenstelling en de werkwijze van het Institute of Pacific Relations., 1942-1945; 68; 1 omslag
    - Stukken betreffende de organisatie en werkwijze van diverse organisaties en instructies van diverse militaire autoriteiten., 1942-1945; 69; 1 omslag
    - Stukken betreffende de uniformering, de bevordering, de detachering, de stationering, de taken, de werving en de salariëring van militair en burgerpersoneel., 1944-1946; 70; 1 omslag
    - Stukken betreffende de voordracht voor, de verlening en uitreiking van Koninklijke onderscheidingen., 1945-1948; 71; 1 omslag
    - Stukken betreffende de wapenstilstand, de vredesvoorwaarden en de na-oorlogse internationale verhoudingen., 1944; 72; 1 omslag
    - Stukken betreffende de rehabilitatie van olievelden en de opheffing van de oliemissie bij de NRCCS., 1944-1946; 73; 1 omslag
    - Stukken betreffende de vorming en samenstelling van landingstroepen en een landingsvloot ten behoeve van de mariniersbrigade., 1944-1945; 74; 1 omslag
    - Stukken betreffende de bevoorrading van en situatie- en overzichtsrapporten van verrichtingen van troepen in Nederlands-Indië., 1945-1949; 75; 1 omslag
    - Stukken betreffende vermeend misbruik van door Nederlandse inlichtingendiensten ter beschikking gestelde gegevens over Indonesië door Amerikaanse militaire en civiele inlichtingendiensten., 1949; 76; 1 omslag
    - Stukken betreffende lezingen en toespraken gehouden of bijgewoond door medewerkers van de missie., 1942-1945; 77; 1 omslag
    - Notulen van vergaderingen van de Nederlandse Militaire Missie., 1943; 78; 1 omslag
    - Stukken betreffende de geschiedenis van het archief van de NRCCS., 1947; 79; 1 omslag
    - Stukken betreffende de disciplinaire, de administratieve en financiële indeling van militair personeel in de Verenigde Staten., 1942-1945; 80; 1 omslag
    - Stukken betreffende de samenstelling van diverse Nederlandse en Nederlands-Indische militaire en consulaire diensten te Washington., 1944, 1947-1948, z.d.; 81; 1 omslag
    - Stukken betreffende de organisatie en taak van het Office of Foreign Economic Coordination., 1943; 82; 1 omslag
    - Stukken betreffende NEFIS-rapporten inzake diverse Nederlands-Indische eilanden., 1943; 83; 1 omslag
    - Stukken betreffende de RVCCS (= Regeringsvertegenwoordigers bij de Combined Chiefs of Staff). Nieuwsbrief., 1948-1949; 84; 1 omslag
    - Stukken betreffende communistische activiteiten in Nederlands-Indië., 1948-1949; 85; 1 omslag
    - Organogram van de Western Union., z.d.; 86; 1 stuk
    - Stukken betreffende de organisatie en de Nederlandse inbreng in de regionale groepen van het Noord Atlantische Pact., 1949; 87; 1 omslag
    - Stukken betreffende de bevoorrading van het KNIL met overtollige Amerikaanse legergoederen., 1947-1948; 88; 1 omslag
    - Stukken betreffende het Inter-American treaty on reciprocal assistance, gehouden te Rio de Janeiro in 1947., 89; 1 omslag
    - Aantekeningen inzake de geschiedenis van de NRCCS te Washington., z.d.; 90; 3 stukken
    - Stukken betreffende de organisatie en de werkzaamheden van het Marine etablissement Soerabaya., 1943-1945; 91; 1 omslag
    - Correspondentie met L. de Jong van het Rijksinstituut voor Oorlogsdocumentatie inzake het verzoek tot bemiddeling bij het verkrijgen van toegang tot Duitse militaire archieven onder beheer bij Amerikaanse instanties., 1948-1949; 92; 1 omslag
- Intelligence department
  - Executive section
  - Stukken van algemene aard
  - Agenda
    - Agenda van uitgaande stukken van het Intelligence Department., 1946-1948; 93; 1 deel
  - Correspondentie
    - Ingekomen en minuten van uitgaande stukken, geordend op correspondent., 1942-1947; 94-117; 19 omslagen en 4 stukken
      - Minister van Algemene Oorlogvoering Koninkrijk., 94-95
        - Ingekomen. 1944-1946, 94
        - Uitgaand. 1945-1946, 95
      - Minister van Oorlog., 96-97
        - Ingekomen. 1944, 96
        - Uitgaand. z.d., 97; 1 stuk
      - Bevelhebber der Strijdkrachten Oosten., 98-99
        - Ingekomen. 1944-1945, 98
        - Uitgaand. 1944, 99
      - Onderbevelhebber der Strijdkrachten Oosten., 100-101
        - Ingekomen. 1944-1945, 100
        - Uitgaand. 1944-1945, 101
      - Netherlands Force Intelligence Service (NEFIS)., 102-103
        - Ingekomen. 1944-1945, 102
        - Uitgaand. 1945, 103; 1 stuk
      - Board Netherlands Indies Surinam and Curaçao., 104-105
        - Ingekomen. 1944-1945, 104
        - Uitgaand. 1944, 105
      - Office of Strategic Services., 106-107
        - Ingekomen. 1944, 106
        - Uitgaand. 1944-1945, 107
      - Ingekomen Netherlands Routing Liaison Officer. 1944, 108
      - Majoor S.J. van den Berg van de Netherlands Purchasing Commission (NPC)., 109-110
        - Ingekomen. 1944, 109
        - Uitgaand. 1944, 110
      - Combined Chiefs of Staff. 1942, 1944-1945, 111-112
        - Ingekomen., 111
        - Uitgaand., 112
      - Uitgaand Minister van Marine. 1944, 113; 1 stuk
      - Nederlandse ambassade te Washington., 114-115
        - Ingekomen. 1944-1945, 114
        - Uitgaand. 1945, 115
      - Ingekomen M.S. Wijtema, Netherlands Naval Liaison Officer te San Francisco. 1944, 116
      - Ingekomen Commandant der zeemacht Nederlands Oost-Indië. 1945, 117; 1 stuk
    - Rapporten. Doorslagen., 1944; 118; 1 omslag
    - Ingekomen en minuten van uitgaande memo's., 1944-1945; 119; 1 omslag
    - Ingekomen en minuten van uitgaande stukken., 1944-1947; 120; 1 omslag
    - Ingekomen maandrapporten van de regeringsvertegenwoordiger bij de CCS., 1946; 121; 1 omslag
  - Stukken betreffende bijzondere onderwerpen
    - Stukken betreffende de recrutering van Nederlands-Indische en Surinaamse, Nederlandse en niet Nederlandse onderdanen door de geallieerden en door de NEFIS., 1944; 122; 1 omslag
    - Stukken betreffende de taken en de organisatie van het intelligence bureau., 1944-1945; 123; 1 omslag
    - Stukken betreffende de toestand in Nederlands-Indië, in het bijzonder de activiteiten van onafhankelijkheidsbewegingen van Nederlands-Indische nationalisten., 1945; 124; 1 omslag
    - Stukken betreffende de dislocatie van schepen., 1946; 125; 1 omslag
  - Circulation section
    - Stukken betreffende de planning, de inzet en het gebruik van strijdkrachten bij de herovering van Nederlands-Indië., 1942, 1944-1945; 126; 1 omslag
      Zie ook inv. nr. 54.
    - Stukken betreffende de doelstellingen en activiteiten van Japanse organisaties in Nederlands-Indië., 1943-1945; 127; 1 omslag
    - Stukken betreffende de organisatie en doelstellingen van de Netherlands Indies Civil Administration., 1944; 128; 1 omslag
    - Biographical notes on prominent individuals connected with the Netherlands East Indies in government and in business., 1945; 129; 1 deel
      In de Engelse taal.
    - Stukken betreffende krijgsgevangenen- en interneringskampen op Java en Madoera., 1945; 130; 1 omslag
    - Stukken betreffende de Nederlandse bijdrage aan de oorlog., 1945; 131; 1 omslag
    - Verslagen van de berichtgeving in Nederlands-Indische kranten., 1947; 132; 1 omslag
    - Stukken betreffende de opkomst van nationalistische en communistische bevrijdingsbewegingen in Nederlands-Indië., 1948, z.d.; 133; 1 omslag
  - Aanvulling
    - Inlichtingenrapporten betreffende de kuststreek en waterwegen op Sumatra., 1944; 134; 1 pak
    - Inlichtingenrapporten betreffende eilanden gelegen rond Sumatra., 1944; 135; 1 pak
    - Lijsten houdende gegevens van interneringskampen en krijgsgevangenen in bezet Nederlands-Indië., 1945; 136; 1 omslag
    - Ingekomen inlichtingenrapporten van de Commander- in-Chief Pacific Fleet en Commander-in-Chief Pacific Ocean Area, Know Your Enemy!., 1944-1945; 137; 1 pak
      Onderwerpen behandeld in Know Your Enemy!
      Elementary guide to questioning Japanese prisoners of war
      Japanese army and navy land forces
      Japanese field artillery
      Japanes naval air organization
      Japanes sea mines
      Japanese destroyers and minor combatant types
      Japanese field artillery gunnery methods
      The development of Japanese sea power
      Japanese operational aircraft
      Symbols and abbreviations for army air units
      Suicide weapons and tactics
      Japanese naval shipbuilding
      Japanese antitank warfare
      Japanese military caves on Peleliu
      Guide to the status of Central Pacific Islands
    - Ingekomen inlichtingenrapporten van de Netherlands Forces Intelligence Service (NEFIS)., 1946; 138; 1 doos
    - Ingekomen inlichtingenrapporten inzake de politieke situatie van Nederlands-Indië, samengesteld door de NEFIS., 12